【裁判字號】    98,訴,638
【裁判日期】    980331
【裁判案由】    毒品危害防制條例
【裁判全文】
臺灣板橋地方法院刑事判決               98年度訴字第638號
公  訴  人  臺灣板橋地方法院檢察署檢察官
被      告  甲○○
                    （另案羈押於臺灣臺北看守所）
上列被告因違反毒品危害防制條例案件，經檢察官提起公訴（98
年度毒偵字第98號），本院合議庭以裁定進行簡式審判程序，判
決如下：
    主  文
甲○○施用第一級毒品，累犯，處有期徒刑拾月。扣案注射針筒
伍支、杓子壹支均沒收。
    事  實
一、甲○○前因施用毒品案件，經本院以91年度毒聲字第2125號
    裁定將其送往勒戒處所觀察、勒戒後，認有繼續施用毒品之
    傾向，再經本院以91年度毒聲字第2373號裁定令入戒治處所
    施以強制戒治，嗣其強制戒治成效經評定為合格，無繼續戒
    治之必要，乃再由本院以92年度毒聲字第412 號裁定停止戒
    治，所餘戒治期間付保護管束，惟其於保護管束期間內，因
    違反保護管束應遵守事項情節重大，經本院以92年度毒聲字
    第1868號裁定撤銷停止戒治，令入戒治處所施以強制戒治，
    而於民國92年12月20日強制戒治執行完畢釋放，由臺灣板橋
    地方法院檢察署檢察官以93年度戒毒偵字第26號為不起訴處
    分確定；甲○○於上開強制戒治執行完畢後5 年內，復有施
    用第一級毒品之行為，經本院以95年度訴字第1739號判處有
    期徒刑8 月確定；甲○○另因重傷害案件，經本院以95年度
    訴字第709 號判處有期徒刑3 年10月確定，再因違反洗錢防
    制法案件，經本院以95年度簡字第2163號判處有期徒刑3 月
    確定，上開3 項宣告之有期徒刑嗣經本院裁定減刑並定其應
    執行有期徒刑2 年1 月確定，刑期起算日期為95年9 月22日
    ，而於97年2 月6 日縮刑期滿執行完畢。詎甲○○仍不知悔
    改，明知海洛因為毒品危害防制條例第2 條第2 項第1 款所
    規定之第一級毒品，竟基於施用第一級毒品海洛因之犯意，
    於97年12月17日上午7 、8 時許，在其當時位於臺北縣三重
    市○○路121 號3 樓居處，以將海洛因加水稀釋後再以針筒
    注射入體內之方式，施用第一級毒品海洛因。嗣於97年12月
    18日凌晨0 時10分許，在其上址居處為警查獲，並扣得甲○
    ○所有供其施用海洛因所用之注射針筒5 支、杓子1 支等物
    。
二、案經臺北縣政府警察局三重分局報請臺灣板橋地方法院檢察
    署檢察官偵查起訴。
    理  由
一、上揭事實，業據被告甲○○於本院審理時坦白承認；且被告
    於為警查獲後所採集之尿液，經送請臺灣檢驗科技股份有限
    公司以酵素免疫分析法初步檢驗、氣相層析質譜儀法確認檢
    驗之檢驗結果，確呈海洛因代謝物嗎啡陽性反應，有該檢驗
    機構出具之濫用藥物檢驗報告1 紙附卷可稽；此外，復有注
    射針筒5 支、杓子1 支等物扣案可資佐證，足認被告上開自
    白，核與事實相符。又被告前因施用毒品案件，經本院以91
    年度毒聲字第2125號裁定將其送往勒戒處所觀察、勒戒後，
    認有繼續施用毒品之傾向，再經本院以91年度毒聲字第2373
    號裁定令入戒治處所施以強制戒治，嗣其強制戒治成效經評
    定為合格，無繼續戒治之必要，乃再由本院以92年度毒聲字
    第412 號裁定停止戒治，所餘戒治期間付保護管束，惟被告
    於保護管束期間內，因違反保護管束應遵守事項情節重大，
    經本院以92年度毒聲字第1868號裁定撤銷停止戒治，令入戒
    治處所施以強制戒治，而於92年12月20日強制戒治執行完畢
    釋放，由臺灣板橋地方法院檢察署檢察官以93年度戒毒偵字
    第26號為不起訴處分確定；被告於上開強制戒治執行完畢後
    5 年內，復有施用第一級毒品之行為，經本院以95年度訴字
    第1739號判處有期徒刑8 月確定（已執行完畢），此亦有臺
    灣高等法院被告前案紀錄表1 份在卷可按；本件事證明確，
    被告施用毒品犯行，堪以認定。
二、按海洛因為毒品危害防制條例第2 條第2 項第1 款所規定之
    第一級毒品。核被告所為，係犯毒品危害防制條例第10條第
    1 項之施用第一級毒品罪；其施用前後持有第一級毒品海洛
    因之低度行為，應為其施用之高度行為所吸收，不另論罪。
    又被告有如事實欄第1 項所載之犯罪科刑及執行紀錄，有臺
    灣高等法院被告前案紀錄表在卷可參，其於受有期徒刑之執
    行完畢後，5 年內故意再犯本件有期徒刑以上之罪，為累犯
    ，應依刑法第47條第1 項規定加重其刑。爰審酌被告前已因
    施用毒品而受不起訴處分之寬典，並經法院論罪科刑執行完
    畢，猶不知警惕而再犯本件之罪，顯見其自制力薄弱，惟其
    施用毒品僅屬自殘行為，對於他人之法益尚無直接之侵害，
    及其犯後坦承犯行，態度尚稱良好等一切情狀，量處如主文
    所示之刑，以資懲儆。扣案注射針筒5 支、杓子1 支等物，
    均係被告所有供其本件施用海洛因犯行所用之物，此據被告
    供承明確，爰依刑法第38條第1 項第2 款規定宣告沒收。
據上論斷，應依刑事訴訟法第273 條之1 第1 項、第299 條第1
項前段，毒品危害防制條例第10條第1 項，刑法第11條前段、第
47條第1 項、第38條第1 項第2 款，判決如主文。
本案經檢察官連思藩到庭執行職務
中    華    民    國    98    年     3    月    31    日
                刑事第十四庭  法  官  劉景宜
上列正本證明與原本無異。
如不服本判決，應於判決送達後10日內敘明上訴理由，向本院提
出上訴狀 (應附繕本) ，上訴於臺灣高等法院。其未敘述上訴理
由者，應於上訴期間屆滿後20日內向本院補提理由書「切勿逕送
上級法院」。
                              書記官  謝秀青
中    華    民    國    98    年    4     月    6     日
附錄本案論罪科刑法條全文：
毒品危害防制條例第10條第1 項
毒品危害防制條例第10條
施用第一級毒品者，處 6 月以上 5 年以下有期徒刑。
施用第二級毒品者，處 3 年以下有期徒刑。


司法院資訊處製作；財團法人民間司法改革基金會備份。
